ispell.cs/cs_affix.dat
SFX K Y 85
SFX K 0 te [eě]
SFX K 0 ti [eě]
SFX K 0 tem [eě]
SFX K e ata e
SFX K e at e
SFX K e atům e
SFX K e atech e
SFX K e aty e
SFX K ě ata [^dntDNT]ě
SFX K ě at [^dntDNT]ě
SFX K ě atům [^dntDNT]ě
SFX K ě atech [^dntDNT]ě
SFX K ě aty [^dntDNT]ě
SFX K ně ňata ně
SFX K ně ňat ně
SFX K ně ňatům ně
SFX K ně ňatech ně
SFX K ně ňaty ně
SFX K tě ťata tě
SFX K tě ťat tě
SFX K tě ťatům tě
SFX K tě ťatech tě
SFX K tě ťaty tě
SFX K dě ďata dě
SFX K dě ďat dě
SFX K dě ďatům dě
SFX K dě ďatech dě
SFX K dě ďaty dě
SFX K 0 tu a
SFX K 0 tem a
SFX K 0 ta a
SFX K 0 t a
SFX K 0 tům a
SFX K 0 tech a
SFX K 0 ty a
SFX K 0 i [^aeěíýďňťs]
SFX K 0 í [^aeěíýďňťs]
SFX K 0 em [^aeěíýďňťsmcpšv]
SFX K 0 ech [^aeěíýďňťsmcpšv]
SFX K 0 mi [^aeěíýďňťsmcv]
SFX K 0 ích [pšv]
SFX K 0 ím [pšv]
SFX K 0 ích [oO]c
SFX K 0 ím [oO]c
SFX K 0 ech [mM][oO]c
SFX K 0 em [mM][oO]c
SFX K 0 ech [^oO]c
SFX K 0 em [^oO]c
SFX K 0 mi [ěĚ]c
SFX K 0 emi [^ěĚ]c
SFX K ď di ď
SFX K ď dí ď
SFX K ď dím ď
SFX K ď dích ď
SFX K ď děmi [^eěuEĚU]ď
SFX K 0 mi [eěuEĚU]ď
SFX K ť ti ť
SFX K ť tí ť
SFX K ť tím ť
SFX K ť tích ť
SFX K ť těmi [^ěĚ]ť
SFX K 0 mi [ěĚ]ť
SFX K 0 ěmi v
SFX K es si es
SFX K es sí es
SFX K es sím es
SFX K es sích es
SFX K es semi es
SFX K 0 i [^eE]s
SFX K 0 í [^eE]s
SFX K 0 ím [^eE]s
SFX K 0 ích [^eE]s
SFX K 0 mi [^eE]s
SFX K ý ost ý
SFX K ý osti ý
SFX K ý ostí ý
SFX K ý ostem ý
SFX K ý ostech ý
SFX K ý ostmi ý
SFX K í ost í
SFX K í osti í
SFX K í ostí í
SFX K í ostem í
SFX K í ostech í
SFX K í ostmi í

SFX Y Y 162
SFX Y ý á ý
SFX Y ý é ý
SFX Y ý ého ý
SFX Y ý ému ý
SFX Y ý ém ý
SFX Y 0 m ý
SFX Y ý ou ý
SFX Y á é á
SFX Y á ou á
SFX Y á ých á
SFX Y á ým á
SFX Y á ými á
SFX Y 0 ho é
SFX Y 0 mu é
SFX Y 0 m é
SFX Y é ým é
SFX Y é á é
SFX Y é ých é
SFX Y é ými é
SFX Y ý í [^rhkRHK]ý
SFX Y rý ří rý
SFX Y hý zí [^cC]hý
SFX Y chý ší chý
SFX Y ký cí [^scčSCČ]ký
SFX Y ský ští ský
SFX Y cký čtí cký
SFX Y ký cí [čČ]ký
SFX Y 0 ch ý
SFX Y 0 mi ý
SFX Y 0 ma ý
SFX Y 0 ho í
SFX Y 0 mu í
SFX Y 0 m í
SFX Y 0 ch í
SFX Y 0 mi í
SFX Y 0 ma í
SFX Y oj ého oj
SFX Y oj ému oj
SFX Y oj ý oj
SFX Y oj ém oj
SFX Y oj ým oj
SFX Y skoj ští skoj
SFX Y ckoj čtí ckoj
SFX Y koj cí [^scSC]koj
SFX Y oj í [^kK]oj
SFX Y oj ých oj
SFX Y oj é oj
SFX Y oj ými oj
SFX Y ij ého ij
SFX Y ij ému ij
SFX Y ij ý ij
SFX Y ij ém ij
SFX Y ij ým ij
SFX Y skij ští skij
SFX Y ckij čtí ckij
SFX Y kij cí [^scSC]kij
SFX Y ij í [^kK]ij
SFX Y ij ých ij
SFX Y ij é ij
SFX Y ij ými ij
SFX Y yj ého yj
SFX Y yj ému yj
SFX Y yj ý yj
SFX Y yj ém yj
SFX Y yj ým yj
SFX Y 0 ho [iy]
SFX Y 0 mu [iy]
SFX Y 0 m [iy]
SFX Y 0 ové [iy]
SFX Y 0 ch [iy]
SFX Y 0 ů [iy]
SFX Y 0 ům [iy]
SFX Y 0 e [iy]
SFX Y 0 ích [iy]
SFX Y 0 mi [iy]
SFX Y 0 i [iy]
SFX Y 0 ho e
SFX Y 0 mu e
SFX Y 0 m e
SFX Y e ové e
SFX Y e ů e
SFX Y e ům e
SFX Y e y e
SFX Y 0 ch e
SFX Y 0 ho ě
SFX Y 0 mu ě
SFX Y 0 m ě
SFX Y ně ňové ně
SFX Y ně ňů ně
SFX Y ně ňům ně
SFX Y ě i ě
SFX Y ě ích ě
SFX Y ův ova ův
SFX Y ův ovu ův
SFX Y ův ově ův
SFX Y ův ovým ův
SFX Y ův ovi ův
SFX Y ův ovy ův
SFX Y ův ovo ův
SFX Y ův ovou ův
SFX Y ův ových ův
SFX Y ův ovými ův
SFX Y ův ovýma ův
SFX Y 0 a [iI]n
SFX Y 0 u [iI]n
SFX Y 0 ě [iI]n
SFX Y 0 ým [iI]n
SFX Y 0 i [iI]n
SFX Y 0 y [iI]n
SFX Y 0 ou [iI]n
SFX Y 0 ých [iI]n
SFX Y 0 ými [iI]n
SFX Y 0 o [iI]n
SFX Y 0 ýma [iI]n
SFX Y en oho en
SFX Y en omu en
SFX Y en om en
SFX Y en ím en
SFX Y en a en
SFX Y en é en
SFX Y en u en
SFX Y en ou en
SFX Y en o en
SFX Y en i en
SFX Y en y en
SFX Y en ěch en
SFX Y en ěm en
SFX Y en ěmi en
SFX Y en ěma en
SFX Y do oho do
SFX Y do omu do
SFX Y do om do
SFX Y do ým do
SFX Y co čeho co
SFX Y co čemu co
SFX Y co čem co
SFX Y co čím co
SFX Y áš ašeho áš
SFX Y áš ašemu áš
SFX Y áš ašem áš
SFX Y áš aším áš
SFX Y áš aše áš
SFX Y áš aší áš
SFX Y áš aši áš
SFX Y áš ašich áš
SFX Y áš ašim áš
SFX Y áš ašimi áš
SFX Y áš ašima áš
SFX Y ůj ého ůj
SFX Y ůj ému ůj
SFX Y ůj ém ůj
SFX Y ůj ým ůj
SFX Y ůj á ůj
SFX Y ůj oje ůj
SFX Y ůj é ůj
SFX Y ůj ojí ůj
SFX Y ůj ou ůj
SFX Y ůj oji ůj
SFX Y ůj í ůj
SFX Y ůj ých ůj
SFX Y ůj ými ůj
SFX Y ůj ýma ůj

SFX R Y 25
SFX R ý ě [bpvmfdntBPVMFDNT]ý
SFX R ý e [lszLSZ]ý
SFX R hý ze [^cC]hý
SFX R chý še chý
SFX R rý ře rý
SFX R ý y [scSC][kK]ý
SFX R ký ce [^scSC]ký
SFX R í ě [dntDNT]í
SFX R í e [zžZŽ]í
SFX R í eji [čČ]í
SFX R ší i [eěEĚ][jJ]ší
SFX R 0 ě [bdfmnptvw]
SFX R g ze g
SFX R ch še ch
SFX R h ze [^cC]h
SFX R k ce k
SFX R 0 e [cčjlřsšzž]
SFX R r ře r
SFX R o ě [bdfmnptvwBDFMNPTVW]o
SFX R go ze go
SFX R cho še cho
SFX R ho ze [^cC]ho
SFX R ko ce ko
SFX R o e [cčjlřsšzžCČJLŘSŠZŽ]o
SFX R ro ře ro

SFX J Y 180
SFX J at ám at
SFX J at áš at
SFX J at á at
SFX J at áme at
SFX J at áte at
SFX J t jí [aA]t
SFX J t je [aA]t
SFX J t jíc [aA]t
SFX J t jíce [aA]t
SFX J at ej at
SFX J at ejte at
SFX J at ejme at
SFX J t l [aA]t
SFX J t la [aA]t
SFX J t lo [aA]t
SFX J t li [aA]t
SFX J t ly [aA]t
SFX J t m [^lL][áÁ]t
SFX J t š [^lL][áÁ]t
SFX J t 0 [^lL][áÁ]t
SFX J t me [^lL][áÁ]t
SFX J t te [^lL][áÁ]t
SFX J át ají [^lL]át
SFX J át aje [^lL]át
SFX J át ajíc [^lL]át
SFX J át ajíce [^lL]át
SFX J át ej [^lL]át
SFX J át ejte [^lL]át
SFX J át ejme [^lL]át
SFX J át anu [lL]át
SFX J át aneš [lL]át
SFX J át ane [lL]át
SFX J át aneme [lL]át
SFX J át anete [lL]át
SFX J át anou [lL]át
SFX J át ana [lL]át
SFX J át anouc [lL]át
SFX J át anouce [lL]át
SFX J át aň [lL]át
SFX J át aňme [lL]át
SFX J át aňte [lL]át
SFX J át al [^lžLŽ]át
SFX J át ala [^lžLŽ]át
SFX J át alo [^lžLŽ]át
SFX J át ali [^lžLŽ]át
SFX J át aly [^lžLŽ]át
SFX J t l [lžLŽ][áÁ]t
SFX J t la [lžLŽ][áÁ]t
SFX J t lo [lžLŽ][áÁ]t
SFX J t li [lžLŽ][áÁ]t
SFX J t ly [lžLŽ][áÁ]t
SFX J et ím et
SFX J et íš et
SFX J et í et
SFX J et íme et
SFX J et íte et
SFX J t jí [eěEĚ]t
SFX J t je [eěEĚ]t
SFX J t jíc [eěEĚ]t
SFX J t jíce [eěEĚ]t
SFX J t j [eěEĚ]t
SFX J t jme [eěEĚ]t
SFX J t jte [eěEĚ]t
SFX J ět ím ět
SFX J ět íš ět
SFX J ět í ět
SFX J ět íme ět
SFX J ět íte ět
SFX J t m [íÍ]t
SFX J t š [íÍ]t
SFX J t 0 [íÍ]t
SFX J t me [íÍ]t
SFX J t te [íÍ]t
SFX J ít ějí [bdfmnptvwBDFMNPTVW]ít
SFX J ít ěje [bdfmnptvwBDFMNPTVW]ít
SFX J ít ějíc [bdfmnptvwBDFMNPTVW]ít
SFX J ít ějíce [bdfmnptvwBDFMNPTVW]ít
SFX J ít ejí [^bdfmnptvwčřBDFMNPTVWČŘ]ít
SFX J ít eje [^bdfmnptvwčřBDFMNPTVWČŘ]ít
SFX J ít ejíc [^bdfmnptvwčřBDFMNPTVWČŘ]ít
SFX J ít ejíce [^bdfmnptvwčřBDFMNPTVWČŘ]ít
SFX J ít i ít
SFX J ít ěme [bdfmnptvwBDFMNPTVW]ít
SFX J ít eme [^bdfmnptvwBDFMNPTVW]ít
SFX J ít ěte [bdfmnptvwBDFMNPTVW]ít
SFX J ít ete [^bdfmnptvwBDFMNPTVW]ít
SFX J ít ěl [bdfmnptvwBDFMNPTVW]ít
SFX J ít ěla [bdfmnptvwBDFMNPTVW]ít
SFX J ít ělo [bdfmnptvwBDFMNPTVW]ít
SFX J ít ěli [bdfmnptvwBDFMNPTVW]ít
SFX J ít ěly [bdfmnptvwBDFMNPTVW]ít
SFX J ít el [^bdfmnptvwčBDFMNPTVWČ]ít
SFX J ít ela [^bdfmnptvwčBDFMNPTVWČ]ít
SFX J ít elo [^bdfmnptvwčBDFMNPTVWČ]ít
SFX J ít eli [^bdfmnptvwčBDFMNPTVWČ]ít
SFX J ít ely [^bdfmnptvwčBDFMNPTVWČ]ít
SFX J ít il [čČ]ít
SFX J ít ila [čČ]ít
SFX J ít ilo [čČ]ít
SFX J ít ili [čČ]ít
SFX J ít ily [čČ]ít
SFX J m š [áÁ]m
SFX J m 0 [áÁ]m
SFX J 0 e [áÁ]m
SFX J m te [áÁ]m
SFX J ám ají ám
SFX J ám aje ám
SFX J ám ajíc ám
SFX J ám ajíce ám
SFX J ám ej ám
SFX J ám ejme ám
SFX J ám ejte ám
SFX J m š [íÍ]m
SFX J m 0 [íÍ]m
SFX J 0 e [íÍ]m
SFX J m te [íÍ]m
SFX J ím ejí ím
SFX J ím ej ím
SFX J ím ejme ím
SFX J ím ejte ím
SFX J t l [^áíusÁÍUS]t
SFX J t la [^áíusÁÍUS]t
SFX J t lo [^áíusÁÍUS]t
SFX J t li [^áíusÁÍUS]t
SFX J t ly [^áíusÁÍUS]t
SFX J ást adnu ást
SFX J ást adneš ást
SFX J ást adne ást
SFX J ást adneme ást
SFX J ást adnete ást
SFX J ást adnou ást
SFX J ást adni ást
SFX J ást adněme ást
SFX J ást adněte ást
SFX J ást adl ást
SFX J ást adla ást
SFX J ást adlo ást
SFX J ást adli ást
SFX J ást adly ást
SFX J st m [íÍ]st
SFX J st š [íÍ]st
SFX J st 0 [íÍ]st
SFX J st me [íÍ]st
SFX J st te [íÍ]st
SFX J íst ědí [dntDNT]íst
SFX J íst ěz [dntDNT]íst
SFX J íst ězme [dntDNT]íst
SFX J íst ězte [dntDNT]íst
SFX J íst ědl [dntDNT]íst
SFX J íst ědla [dntDNT]íst
SFX J íst ědlo [dntDNT]íst
SFX J íst ědli [dntDNT]íst
SFX J íst ědly [dntDNT]íst
SFX J íst edí [^dntDNT]íst
SFX J íst ez [^dntDNT]íst
SFX J íst ezme [^dntDNT]íst
SFX J íst ezte [^dntDNT]íst
SFX J íst edl [^dntDNT]íst
SFX J íst edla [^dntDNT]íst
SFX J íst edlo [^dntDNT]íst
SFX J íst edli [^dntDNT]íst
SFX J íst edly [^dntDNT]íst
SFX J 0 i t
SFX J out u out
SFX J out eš out
SFX J out e out
SFX J out eme out
SFX J out ete out
SFX J t 0 [oO][uU]t
SFX J out a out
SFX J t c [oO][uU]t
SFX J t ce [oO][uU]t
SFX J out i out
SFX J out ěme out
SFX J out ěte out
SFX J out ul out
SFX J out ula out
SFX J out ulo out
SFX J out uli out
SFX J out uly out
